臺灣臺南地方法院民事裁定　　　　　　 94年度簡上字第176號
上　訴　人　財團法人私立長榮管理學院即長榮大學
法定代理人　楊四海
訴訟代理人　黃正彥律師
被上訴人　　乙○○
　　　　　　甲○○
上列當事人間請求返還土地事件，上訴人對於民國95年9月26日
本院94年度簡上字第176號判決提起上訴，本院裁定如下：
    主  文
上訴駁回。
第三審上訴費用由上訴人負擔。
    理  由
一、按對於簡易訴訟程序之第二審裁判，其上訴利益逾民事訴訟
    法第466條所定之額數者，當事人僅得以其適用法規顯有錯
    誤為理由，逕向最高法院提起上訴或抗告；對於財產權訴訟
    之第二審判決，如因上訴所得受之利益不逾新台幣（下同）
    1,000,000元者，不得上訴。前二項所定數額，司法院得因
    情勢需要，以命令減至500,000元，或增至1,500,000元。民
    事訴訟法第436條之2第1項、第466條第1項、第3項分別定有
    明文。又前開不得上訴第三審利益額數之限制，業經司法院
    以91年1月29日（91）院台廳民一字第03075號函提高為
    1,500,000元。準此，同法第427條第1項簡易訴訟程序之第
    二審判決，則不在得逕向最高法院提起上訴之列。
二、經查本件被上訴人於本院台南簡易庭起訴主張上訴人無權占
    有坐落台南縣歸仁鄉○○段583地號中被上訴人所有分管之
    面積325平方公尺土地（以下簡稱系爭土地），請求上訴人
    返還，經本院台南簡易庭93年度南簡字第1844號判決上訴人
    應返還系爭土地予被上訴人。嗣上訴人提起上訴，並於上訴
    審提出同時履行抗辯，經本院審酌其同時履行抗辯之主張為
    有理由，判決上訴人應於被上訴人給付662,506元之同時，
    將系爭土地返還被上訴人。次查，本件被上訴人起訴時主張
    訴訟標的價額為450,000元，並依此價額繳納第一審訴訟費
    ，上訴人嗣對第一審判決提起上訴時，亦以該價額繳納上訴
    費，兩造對於訴訟標的價額450,000元均無爭議。則上訴人
    對於本院判決提起上訴所受之利益，顯未逾民事訴訟法第
    466條第1項所定之額數，自不在得逕向最高法院提起上訴之
    列。又縱依本院判決上訴人應返還土地面積325平方公尺，
    按起訴時之公告現值計算，其價額亦僅485,000元（325 ㎡
    ×1,500元＝485,000元），亦未逾上開民事訴訟法第466條
    第1項所定額數。從而，上訴人對於不得上訴最高法院之判
    決，提起上訴，於法未合，應予駁回。
三、依民事訴訟法436條之1第3項、第444條第1項、第95條、
    第78條，裁定如主文。
中　　華　　民　　國　　96　　年　　3　　 月　　31 　日
                  民事第一庭    審判長法　官　洪碧雀
                                      法　官　蔡雅惠
                                      法　官　林逸梅
以上正本係照原本作成。
本件不得抗告。
中　　華　　民　　國　　96　　年　　4 　　月　　3 　　日
                                      書記官　楊建新
